# 非经常性损益的认定

提问人：shinyhe2007 时间：2021-01-25 10:33:07
A公司和C公司对B公司分别出资 1000 万元各占比50%，由于A公司董事会人数占比较高能对公司实时控制，合并B公司。该B公司和A公司处于同一行业是战略性投资。 1 、A公司还向B提供了 8000 万元借款，按照银行同期贷款利率收取利息。
2 、 2020 年 7 月，母公司董事会向法院提起破产申请， 10 月法院已经受理并指定管理人。
3 、由于A公司对B公司失去控制，B不在纳入合并范围。合并层面作为 0 元对价处置资产进行了会计处理处理。
4 、我的理解合并层面报表影响数据。投资收益=0-（-8000*50%）=4000万元，借款 8000 全额计提坏账准备。长期股权投资 1000 万100%计提减值准备。
问题 1 、上述会计处理是否正确
2 、投资收益 4000 万元、预计信用损失-8000万元是否应该作为非经常性损益。如果要计入是否要考虑所得税影响。
请陈版主和各位同仁提供建议，谢谢

回答人：chenyiwei
在丧失控制权之日，如果剩余股权、债权的可收回金额均为零，则合并报表层面确认的处置子公司损益就等于子公司在合并报表层面的净资产负数（加回母公司向子公司提供的借款金额）。由于合并报表层面对股权投资和债权投资都是初始确认，而初始确认日不应有减值损失或者公允价值变动损失。
上述合并报表层面的处置子公司净损益属于非经常性损益。

提问人：shinyhe2007 时间：2021-01-27 18:13:00
陈版主，合并层面那我合并层面就是没有还是有些疑问
1 、合并层面剩余股权和债权的账面价值都是 0 ，那相当于我对子公司的债权和股权在合并层面已经处置了，初始确认怎么理解？
1 、子公司在单体层面都是计提坏账准备和减值准备处理，并确认相应的递延所得税资产。如果在合并层面不反应资产，递延所得税的确认是否应该不受影响。
2 、未来子公司如果清算有所得，清算所得是作为投资收益还是作为坏账收回处理。

回答人：chenyiwei
2 、清算所得在合并报表层面作为投资收益处理。合并报表层面不存在坏账收回的概念。

回答人：chenyiwei
1 、原先是作为内部往来、内部投资抵销的，处置子公司之后变成了对集团之外的单位的投资和债权，所以站在合并报表层面，是一项新的权益投资和新的债权的全新确认，即初始确认。